臺灣士林地方法院交通事件裁定　　　　　　　　　　　九十一年度交聲字第八九號
　　原處分機關　臺北巿交通事件裁決所
　　受 處分 人
　　即　異議人　甲○○
右受處分人因違反道路交通管理處罰條例案件，對於台北市交通事件裁決所於民國九
十一年一月十八日所為之裁決（北市裁三字第二二─ＡＢＵ一八二五九二號）聲明異
議，本院裁定如左：
    主  文
異議駁回。
    理  由
一、異議意旨略以：裁決機關以異議人甲○○於九十年十一月十五日晚上八時五十分
    許，未依規定繫安全帶即駕駛ＤＮ─六二○三號自小客車，認異議人違反道路交
    通管理處罰條例第三十一條第一項之規定，而裁處異議人罰鍰新台幣一千五百元
    。然異議人當時駕車時有繫安全帶，無裁決書所稱之違規情事，裁決機關不查，
    僅憑警員說詞即予裁決，實有不法，為此聲明異議云云。
二、按汽車行駛於道路上，其汽車駕駛人或前座乘客未繫安全帶者，處駕駛人新台幣
    一千五百元罰鍰，此違反道路交通管理處罰條例第三十一條第一項定有明文。
三、查據證人即上開違規情事之舉發警員蕭堯溟於本院結證稱：當時在至善路及福林
    路口值勤，見因紅燈暫停之駕駛ＤＮ─六二○三號自小客車之異議人未繫安全帶
    ，故敲異議人車窗，異議人看到後旋繫上安全帶等語，雖異議人辯稱：有繫安全
    帶，只是在上下調整安全帶，因當時天色已暗，恐警察看錯云云，然查異議人車
    窗玻璃顏色淺，由外面可以看清車內之狀況等情，業據異議人及證人蕭堯溟陳明
    ，而證人蕭堯溟當時係站在燈光下值勤，光線很亮，可以看清楚異議人車內狀況
    ，且所站位置僅距異議人一、二公尺，確實有見異議人伸手將安全帶拉下，絕對
    不會看錯等情，業據證人蕭堯溟陳述綦詳，查蕭堯溟既可自外看清異議人車窗內
    之狀況，而其又係站在燈光下且距異議人車僅一、二公尺旁值勤，堪認其應無錯
    看之虞。再查異議人雖質疑證人蕭堯溟係為業績壓力而為舉發云云，然雖證人任
    職之警局有要求警員開立交通舉發單之件數，然縱未達件數，亦不致遭處分，僅
    主管口頭會念等情，亦據證人蕭堯溟陳明，是蕭堯溟任職之警局雖有要求舉發交
    通違規之件數，然縱未達件數，亦不致構成處分事由，再參以證人蕭堯溟與異議
    人素昧平生，並無怨隙，若無此違規情事，焉會製單告發，甘冒刑事責任之險？
    堪認蕭堯溟上所述與事實相符。綜上所述，異議人所辯無非卸責之詞，不足採信
    。異議人確有前揭未繫安全帶而駕駛之違規情事無訛。是而原處分機關為前開裁
    處，核無不當，異議人聲明異議為無理由，應予駁回。
四、依道路交通案件處理辦法第十九條，裁定如主文。
中      華      民      國      九十一      年    二    月    二十二    日
                                        臺灣士林地方法院交通法庭
                                            法  官  江  翠  萍
右正本證明與原本無異。
如不服本裁定應於送達後五日內向本院提出抗告狀。
                                            書記官  范  淑  芬
中      華      民      國      九十一      年    二    月    二十七    日
